最高法院刑事裁定　　　　　　　　　　111年度台抗字第142號
抗　告　人　賴沛宗



上列抗告人因違反毒品危害防制條例等罪案件，不服臺灣高等法
院中華民國110年12月15日定應執行刑之裁定（110年度聲字第45
12號），提起抗告，本院裁定如下：
    主  文
抗告駁回。
    理  由
一、本件原裁定以抗告人賴沛宗因犯如原裁定附表（下稱附表）
    編號1至8所示共8 罪，均經分別確定在案，合於刑法第50條
    第1 項之情形，茲檢察官依抗告人之請求，就附表所示各罪
    刑，聲請定其應執行之刑，並無不合，爰就有期徒刑部分合
    併定其應執行3年2月，經核除附表編號8 之最後事實審判決
    日期欄「（民國）109年11月19日」，應更正為「109年11月
    17日」外，於法尚無違誤。
二、抗告意旨略以：抗告人所犯如附表所示各罪大部分係施用毒
    品罪，為戕害自身健康之行為，對社會危害不大，且刑法刪
    除連續犯規定後，其他法院對於數罪所定之執行刑不乏甚輕
    者，原裁定所定之執行刑僅減少2 個月，刑度過重。且抗告
    人於臺灣新北地方檢察署另有107 年度執更字第3239-3號案
    件，應執行有期徒刑8 月（按係執行臺灣新北地方法院 107
    年度聲字第1453號裁定），漏未與附表所示各罪合併定執行
    刑云云。
三、經查，抗告人所犯如附表所示之8 罪中，除施用第二級毒品
    罪外，另有持有第二級毒品純質淨重20公克以上、非法持有
    子彈、傷害及妨害自由等罪名，並非均係同性質之施用毒品
    罪，該8罪所處徒刑最重者為有期徒刑1年2月（即附表編號3
    ），該8罪之刑期合計為有期徒刑4年，原裁定合併定其應執
    行有期徒刑3年2月，並未逾越刑法第51條第5 款所規定之外
    部界限。又附表編號1至7所示之罪，曾定應執行有期徒刑 2
    年10月（臺灣臺中地方法院109 年度聲字第3993號裁定），
    與附表編號8所示之刑，合計為有期徒刑3年4 月，原審所定
    之執行刑亦未逾越上開內部界限，又無顯然過重或違反比例
    、公平原則及刑法規定數罪合併定應執行刑之立法旨趣，自
    不得任意指為違法。至其他案件定應執行刑之刑度如何，因
    個案情節不同，基於審判獨立之原則，尚不能拘束原審量刑
    裁量權之行使。抗告意旨以他案所定之執行刑不乏甚低者，
    而指摘原裁定所定之執行刑過重云云，顯係對於原審定執行
    刑裁量權之適法行使，任意指摘，其抗告為無理由，應予駁
    回。至抗告人是否尚有其他應合併定執行刑之罪刑，僅能由
    該管檢察官另聲請法院裁定，法院不能逾越聲請範圍，就檢
    察官未聲請定其應執行刑之案件，逕予審酌，附此敘明。
據上論結，應依刑事訴訟法第412條，裁定如主文。 
中    華    民    國   111    年    1     月    26    日
                  刑事第六庭審判長法  官  許  錦  印  
                                  法  官  何  信  慶  
                                  法  官  朱  瑞  娟  
                                  法  官  高  玉  舜  
                                  法  官  劉  興  浪  
本件正本證明與原本無異
                                  書記官
中    華    民    國   111    年    2     月    7     日